【裁判字號】    98,聲再,9
【裁判日期】    981105
【裁判案由】    聲請再審
【裁判全文】
臺灣臺中地方法院民事裁定                98年度聲再字第9號
再審聲請人  甲○○
再審相對人  乙○○
上列當事人間確認之訴事件，再審聲請人對於本院民事庭民國98
年9月17日98年度簡聲抗字第13號確定裁定，聲請再審，本院裁
定如下：
    主    文
再審聲請駁回。
再審聲請費用新臺幣壹仟元由再審聲請人負擔。
    理    由
一、本件聲請意旨略以：本件原審對於再審聲請人所提出之聲明
    主張，未依法調查審認，不合經濟及訴訟原理。再審聲請人
    因此依據民事訴訟法第 197條規定提出異議，原審未依職權
    調查之，竟準用同法第 484條裁定駁回。惟查民事訴訟法第
    197條並無準用同法第484條之規定，原審裁定已有民事訴訟
    法第496第1項第1款之再審事由，爰依法聲請再審。
二、按再審之訴不合法者，法院應以裁定駁回之；又再審之訴，
    應以訴狀表明再審理由及關於再審理由並遵守不變期間之證
    據。民事訴訟法第 502條第1項、第501條第1項第4款分別定
    有明文。而提起再審之訴，應依民事訴訟法第501條第1項第
    4 款表明再審理由，及關於再審理由並遵守不變期間之證據
    ，此為必須具備之程式。所謂表明再審理由，必須指明確定
    判決有如何合於法定再審事由之具體情事始為相當，倘僅泛
    言有何條款之再審事由，而無具體情事者，仍難謂已合法表
    明再審事由。既未合法表明再審事由，即為無再審之事由，
    性質上無庸命其補正（ 最高法院著有61年台再字第137號判
    例意旨）。另裁定已經確定，而有第 496條第1項或第497條
    之情形者，得準用本編之規定，聲請再審，民事訴訟法第50
    7條亦有明文。
三、查本件再審聲請人原係對本院 98年7月24日98年度簡抗字第
    13號裁定提起異議後，嗣經本院合議庭於 98年8月20日裁定
    駁回其異議，而該裁定依法乃不得再聲明不服，惟再審聲請
    人仍對該裁定提起異議，復遭本院合議庭於 98年9月17日駁
    回其異議，而確定在案，此業經調閱上開卷宗查核屬實。本
    件原審係以聲請人對於依法不得再聲明不服之裁定提出異議
    ，而以裁定駁回其異議，依法並無違誤。又觀本件再審聲請
    人之再審意旨亦未具體指明上開裁定有何其他法定聲請再審
    事由之具體情事，自難謂已合法表明再審事由，則依前揭法
    律規定及判例意旨，本件再審聲請人聲請再審，自難認合法
    ，應裁定駁回之。
四、依民事訴訟法第502條第1項、第507條、第95條、第78條，
    裁定如主文。
中    華    民    國    98    年    11    月    5     日
                  民事第三庭  審判長法  官  許秀芬
                                    法  官  許石慶
                                    法  官  曹宗鼎
以上正本係照原本作成。
本裁定不得抗告。
中    華    民    國    98    年    11    月    5     日
                                    書記官


司法院資訊處製作；財團法人民間司法改革基金會備份。
